臺灣高等法院刑事裁定
110年度抗字第1872號
抗  告  人
即  聲請人  許春風


上列抗告人即聲請人因聲請撤銷檢察官處分案件，不服臺灣臺北
地方法院中華民國110年11月4日裁定（110年度聲字第1805號）
，提起抗告，本院裁定如下：
    主  文
抗告駁回。
    理  由
一、原裁定意旨略以：抗告人即聲請人許春風（下稱聲請人）因不服臺灣臺北地方檢察署（下稱臺北地檢署）檢察官就該署110年度他字第8126、8127、8370號案件，於民國110年9月22日所為簽准結案之處分，向原審法院聲請撤銷原處分，有原裁定所附附件（即「刑事準抗告狀」）在卷可稽。可見聲請人係對檢察官所為行政簽結處分聲明不服，聲請人顯非刑事訴訟法第416條第1項所定得提起準抗告之客體。是以，本件聲請於法未合，依刑事訴訟法第220條，應予駁回等語。
二、抗告意旨如後附之「刑事再抗告狀」影本所載。
三、按「法院就第416條之聲請所為裁定，不得抗告。但對於其
    就撤銷罰鍰之聲請而為者，得提起抗告」，刑事訴訟法第41
    8條第1項定有明文。又原審法院認為抗告不合法律上之程式
    或法律上不應准許，或其抗告權已經喪失者，應以裁定駁回
    之；抗告法院認為抗告有第408條第1項前段之情形者，應以
    裁定駁回之，復為刑事訴訟法第408條第1項前段、第411條
    前段所明定。
四、本院之判斷
(一)按「抗告」係指抗告權人，不服「原審法院」尚未確定之裁
    定，請求上級法院以裁定撤銷或變更原裁定之救濟方法；「
    再抗告」則係不服「抗告法院」對於抗告所為未確定之裁定
    ，再向其上級法院，請求撤銷或變更之救濟方法。故「再抗
    告」係指不服「抗告法院」所為之裁定甚明。聲請人雖於「
    刑事再抗告狀」內主張不服原審110年11月4日所為110年度
    聲字第1805號裁定，提起再抗告，惟該裁定非屬「抗告法院
    」所為裁定，聲請人對之聲明不服，自應依抗告程序救濟，
    其主張係提起再抗告云云，容有誤會，合先敘明。
(二)聲請人向原審法院聲請撤銷臺北地檢署檢察官就該署110年
    度他字第8126、8127、8370號案件所為之簽准結案處分，經
    原審以「聲請人係對檢察官所為行政簽結處分聲明不服，……
    聲請人顯非刑事訴訟法第416條第1項所定得提起準抗告之客
    體。是以，本件聲請於法未合應予駁回」為由，於110年11
    月4日以110年度聲字第1805號裁定駁回其聲請。揆諸刑事訴
    訟法第418條第1項前段規定，法院就刑事訴訟法第416條之
    聲請所為裁定，除對於撤銷罰鍰之聲請而為者，得提起抗告
    外，餘均不得抗告。查聲請人所提「刑事再抗告狀」已明確
    表明係對於原審110年11月4日所為110年度聲字第1805號裁
    定聲明不服，是聲請人顯非對於法院撤銷罰鍰之聲請而為抗
    告，依前揭規定，自不得抗告。至刑事再抗告狀雖援引刑事
    訴訟法第415條第1項但書第5款「對於第486條聲明疑義或異
    議之裁定抗告」規定提起再抗告云云，惟刑事訴訟法第486
    條所指「聲明疑義或異議」，乃指當事人依刑事訴訟法第48
    3條聲明疑義，及受刑人或其法定代理人或配偶依刑事訴訟
    法第484條聲明異議而言，原審110年度聲字第1805號裁定顯
    與聲明異議或疑義無涉，自無從依此等規定提起再抗告，聲
    請人就此部分顯有誤解，附此敘明。
(三)末原裁定正本教示欄雖記載「如不服本裁定，應於送達後5 
    日內，向本院提出抗告狀」，然是否得抗告，悉依法律規定
    為之，原裁定既不在得抗告之列，自不因原裁定上開誤載，
    而使聲請人據此取得「抗告權」，於此一併說明。
五、綜上，原裁定並無違誤，聲請人對於不得抗告之裁定提起抗
    告（書狀誤載為再抗告），且無從補正，其抗告為法律上所
    不應准許，為不合法，應予駁回。
據上論斷，應依刑事訴訟法第411條前段，裁定如主文。
中　　華　　民　　國　　110 　年　　11　　月　　29　　日
                  刑事第十八庭  審判長法  官  何俏美
                                      法  官  葉乃瑋
                                      法  官  黃紹紘
以上正本證明與原本無異。
不得再抗告。
                                      書記官  顏淑華
中　　華　　民　　國　　110 　年　　12　　月　　1 　　日